臺灣臺北地方法院刑事判決　　　　　　　96年度訴字第1645號
公　訴　人　臺灣臺北地方法院檢察署檢察官
被　　　告　甲○○
　　　　　　　　　　（另案
上列被告因毒品危害防制條例案件，經檢察官提起公訴（96年度
偵字第2918號），被告於準備程序中就被訴事實為有罪之陳述，
經告知簡式審判程序之旨，並聽取當事人之意見後，本院裁定認
為適宜進行簡式審判程序，茲判決如下：
    主  文
甲○○施用第一級毒品，處有期徒刑拾月，扣案之注射針筒壹支
、分裝勺貳支，均沒收；又施用第二級毒品，處有期徒刑肆月，
扣案之甲基安非他命壹包（淨重零點二三二四公克）沒收銷燬之
，扣案之吸食器壹組、橡皮管壹條、分裝勺貳支，均沒收。應執
行有期徒刑壹年，扣案之甲基安非他命壹包（淨重零點二三二四
公克）沒收銷燬之，扣案之注射針筒壹支、吸食器壹組、橡皮管
壹條、分裝勺貳支，均沒收
    事  實
一、甲○○於民國93年間因搶奪、竊盜等案件，經臺灣桃園地方
    法院分別判處有期徒刑7月、6月、6月後，並於95年1月19日
    經臺灣板橋地方法院以94年度聲字第3008號定應執行刑1年5
    月確定，復因竊盜案件，經同法院於94年6月17日以94年度
    易字第70號判處有期徒刑10月確定，於93年12月7日入監服
    刑並接續執行至95年9月14日假釋出監付保護管束，本於96
    年1 月29日縮刑期滿，然於假釋期滿前之96年1月15日又因
    違反毒品危害防制條例案件，經臺灣板橋地方法院檢察署檢
    察官以96年度毒偵字第298號起訴，並於96年6月29日經同法
    院以96年度訴字第870號判處有期徒刑8月，於96年9月3日確
    定，而前開假釋付保護管束遂於96年12月3日經撤銷假釋後
    執行殘刑4月15日中（本案非構成累犯）。又曾因施用毒品
    案件，經臺灣桃園地方法院裁定送勒戒處所觀察、勒戒後，
    認有繼續施用毒品之傾向，經同法院以92年度毒聲字第2621
    號裁定令入戒治處所施以強制戒治，嗣經裁定停止戒治，所
    餘戒治期間交付保護管束，於93年9月1日保護管束期滿，由
    臺灣桃園地方法院檢察署檢察官以94年度戒毒偵字第26號為
    不起訴處分確定在案；詎其仍不知悛悔，竟基於施用第一級
    海洛因及第二級毒品甲基安非他命之犯意，分別於96年9月
    15日上午8時許，在臺北市○○區○○街巷弄間公廁內，以
    針筒注射方式，施用第一級毒品海洛因1次；又於96年9月16
    日上午11時許，於上址以將安非他命置於玻璃球內加熱燒烤
    之方式，施用第二級毒品甲基安非他命1次，嗣為警於同日
    下午3時許，在臺北市○○區○○路1段92號前查獲，並扣得
    甲基安非他命1包（驗餘淨重0.2324公克），及其所有供本
    件施用毒品所用之吸食器1組、橡皮管1條、注射針筒1支、
    分裝勺2支。
二、案經臺北縣政府警察局萬華分局報請臺灣臺北地方法院檢察
    署檢察官偵查起訴。本院於準備程序進行中，甲○○就被訴
    事實為有罪之陳述，經告知簡式審判程序之旨，並聽取各當
    事人之意見後，本院裁定進行簡式審判程序。
    理  由
一、本件被告甲○○所犯之罪，其法定刑為7年以下有期徒刑，
    且非死刑、無期徒刑或最輕本刑有期徒刑3年以上之罪，亦
    非高等法院管轄第一審案件，且於準備程序進行中，被告先
    就被訴事實為有罪之陳述，經告知被告簡式審判程序之旨，
    並聽取檢察官、被告之意見後，本院裁定進行簡式審判程序
    ，是本件之證據調查，依刑事訴訟法第273條之2規定，不受
    同法第159條第1項、第161條之2、第161條之3、第163條之1
    及第164條至第170條規定之限制，合先敘明。
二、上揭犯罪事實，業經被告甲○○坦承不諱，且其於96年9月
    16日經警查獲後所採集之尿液經送檢驗後，確呈安非他命類
    及鴉片類陽性反應，此有台灣尖端先進生技醫藥股份有限公
    司出具之濫用藥物檢驗報告書1紙在卷可稽（見96年度毒偵
    字第2918號卷第45頁），復有臺北縣政府警察局偵辦毒品案
    件尿液檢體委驗單、贓證物品清單（96年度紅保管字第786
    號）、照片4張在卷可稽，另扣案白色透明結晶1包經送驗結
    果，檢出甲基安非他命成分（毛重0.4330公克，淨重0.2330
    公克，取樣0.0006公克，餘重0.2324公克），為毒品危害防
    制條例第二級毒品等情，亦有交通部民用航空局醫務中心96
    年10月1日航藥鑑字第0961555號毒品鑑定書1份可按（同上
    偵查卷第47頁），足認被告上揭施用第一級、第二級毒品之
    自白與事實相符，堪予採信。又被告前曾因施用毒品案件，
    經臺灣桃園地方法院裁定送勒戒處所觀察、勒戒後，認有繼
    續施用毒品之傾向，經同法院以92年度毒聲字第2621號裁定
    令入戒治處所施以強制戒治，嗣經裁定停止戒治，所餘戒治
    期間交付保護管束，於93年9月1日保護管束期滿，由臺灣桃
    園地方法院檢察署檢察官以94年度戒毒偵字第26號為不起訴
    處分確定在案等情，有臺灣高等法院被告前案紀錄表1件存
    卷可據，是被告顯係於強制戒治執行完畢後5年以內再施用
    第一級毒品海洛因及第二級毒品甲基安非他命，堪以認定。
    本件事證明確，被告分別施用第一級毒品及第二級毒品之犯
    行洵堪認定，應予依法論科。
三、核被告甲○○所為，係犯毒品危害防制條例第10條第1項、
    第2項之施用第一級毒品及第二級毒品罪。被告持有第一級
    毒品海洛因及第二級毒品甲基安非他命進而施用，其持有第
    一級毒品海洛因及第二級毒品甲基安非他命之低度行為，均
    應分別為其施用第一級毒品海洛因及第二級毒品甲基安非他
    命之高度行為所吸收，不另論罪。爰審酌被告前因違反毒品
    危害防制條例之施用毒品案件，先後經觀察、勒戒完畢後，
    仍不知戒除，又於上開時、地施用第一級毒品海洛因及第二
    級毒品安非他命、施用為自戕行為、所生危害及事後坦承犯
    行之態度等一切情狀，各量處如主文所示之刑，並定其應執
    行之刑。另扣案之第二級毒品甲基安非他命（驗餘淨重0.23
    24公克）1包，係被告於上開時、地為警查獲時所一併查獲
    之毒品，應依毒品危害防制條例第18條第1項前段規定，諭
    知沒收銷燬之；至扣案之吸食器1組、橡皮管1條、注射針筒
    1支、分裝勺2支，則均係被告所有，供其本件分裝施用第一
    級毒品及第二級毒品犯罪所用之物，業經被告於本院審理時
    供述在卷，應分別依刑法第38條第1項第2款規定，併予宣告
    沒收。
據上論斷，應依刑事訴訟法第273條之1第1項、第299條第1項前
段，毒品危害防制條例第10條第1項、第2項、第18條第1項前段
，刑法第11條前段、第38條第1項第2款、第51條第5款，判決如
主文。
本案經檢察官蕭方舟到庭執行職務。
中　　華　　民　　國　　96　　年　　12　　月　　19　　日
　　　　　　　　　刑事第十庭    法　官　  呂煜仁
上正本證明與原本無異。
如不服本判決，應於判決送達後10日內向本院提出上訴狀 (應抄
附繕本)。
                                書記官    陳泰寧
中　　華　　民　　國　　96　　年　　12　　月　　19　　日
附錄本案論罪科刑法條全文：
毒品危害防制條例第10條：
施用第一級毒品者，處六月以上五年以下有期徒刑。
施用第二級毒品者，處三年以下有期徒刑。
